---
title: "Adaline vs Perceptron"
author: "Alan"
date: "2026-09-10"
output: html_document
---

```{r setup, include=FALSE}
knitr::opts_chunk$set(echo = TRUE)
```

## Exemplo: classificador binário 'preguiçoso'

Um exemplo didático muito bom é um problema desbalanceado, em que apenas 10% dos indivíduos pertencem à classe positiva.

Imagine um classificador para detectar uma doença:

900 pessoas não têm a doença;  
100 pessoas têm a doença.

Agora considere um classificador extremamente "preguiçoso" que simplesmente diz:

>"Ninguém tem a doença."

Ele terá **90% de acurácia**, mas é um péssimo classificador, porque não consegue detectar nenhum caso positivo.

Exemplo completo em R

```{r}
# -----------------------------
# 1. Criando os dados
# -----------------------------

real <- c(
  rep(0, 900),   # 900 pessoas sem doença
  rep(1, 100)    # 100 pessoas com doença
)

# Classificador "ruim":
# prevê que ninguém tem a doença
predito <- rep(0, 1000)


# -----------------------------
# 2. Matriz de confusão
# -----------------------------

table(
  Real = real,
  Predito = predito
)

acuracia <- mean(real == predito)

acuracia
```

O classificador não detectou nenhuma das 100 pessoas doentes.
